【裁判字號】    89,交上易,1355
【裁判日期】    890705
【裁判案由】    公共危險
【裁判全文】
臺灣高等法院台中分院刑事判決                八十九年度交上易字第一三五五號
    上  訴  人
    即  被  告  乙○○
右列上訴人因公共危險案件，不服台灣台中地方法院中華民國八十九年四月二十七日
第一審判決（檢察官原以台灣台中地方法院檢察署八十八年度偵字第二一二四九號聲
請書，向原審法院台中簡易庭聲請簡易判決，台中簡易庭認不宜以簡易判決處刑，改
由交通法庭依通常程序審理，而以八十九年度交訴字第三九號判決），提起上訴，本
院判決如左：
    主  文
上訴駁回。
    事實及理由
一、本案經本院審理結果，認第一審判決認事用法及量刑均無不當，應予維持，並引
    用第一審判決書記載之事實、證據及理由（如附件）。
二、被告上訴意旨仍執前詞，指原判決處刑過重云云，經核並無理由，應予駁回。
三、據上論斷，應依刑事訴訟法第三百六十八條、第三百七十三條，判決如主文。
本案經檢察官甲○○到庭執行職務。
中      華      民      國    八十九    年      七      月      五      日
                                  臺灣高等法院臺中分院刑事第八庭
                                        審判長法  官  羅  得  村
                                              法  官  古  金  男
                                              法  官  林  輝  煌
右正本證明與原本無異。
不得上訴。
                                              書記官  劉  恒  宏
中      華      民      國    八十九    年      七      月      六      日
                                                                        Ｄ
臺灣臺中地方法院刑事判決                          八十九年度交訴字第三九號
    公  訴  人  臺灣台中地方法院檢察署檢察官
    被      告  乙○○  男三十歲（民國○○○年○月○○日生）
                        住台中市○○區○○里○○○○街二號十三樓之一
                        身分證統一編號：Ｂ一二九二一四號
右列被告因公共危險案件，經檢察官聲請簡易判決處刑（八十八年度偵字第二一二四
九號），本院台中簡易庭認本件不宜以簡易判決處刑，簽移本院交通法庭改用通常程
序審判，本院判決如左：
    主    文
乙○○服用酒類，不能安全駕駛動力交通工具而駕駛，處有期徒刑陸月，如易科罰金
，以參佰元折算壹日。
    事    實
一、乙○○曾於民國八十八年間因重利罪，經本院判處有期徒刑八月，罰金五千元，
    緩刑三年確定，現仍在緩刑期內，竟仍不知警惕，明知飲酒後其吐氣所含酒精成
    份超過每公升０點二五毫克以上者，不得駕車，猶於八十八年十月五日二十一時
    於八十八年十月五日二十一時至翌日即六日凌晨三時之間，三度在台中縣、市等
    地與友人陳健文一起喝酒（啤酒、貴州醇酒、威士忌）後，精神狀態不佳，已達
    不能安全駕駛動力交通工具之程度，仍駕駛車牌號碼ＯＢ－七五六五號自小客車
    ，沿台中市○○路由東北往西南方向行駛，於同年月六日凌晨三時三十分許，途
    經該路與成都路之交岔路口時，因酒後意識逐漸模糊，致未能注意車前狀況，自
    後撞及前面同向遇紅燈暫停於該路口而由丙○○駕駛之車牌號碼ＡＥ－八四三０
    號自小客車，復衝入對向車道一八０度迴轉打滑，撞上對向遇紅燈暫停於該路口
    由丁○○駕駛之車牌號碼ＰＥ－四二六五號自小客車及己○○所駕駛之車牌號碼
    ＯＭ－二五七號營業小客車（以上三人均未受傷，告訴損毀部分均業經不起訴處
    分在案）肇事之後未停車下車查看，繼續駕車離去。嗣於同日凌晨三時四十分許
    ，行經台中市○○○街○段四五五號前，又撞及分別由戊○○、李永興所有而停
    放於該處路旁之車牌號碼ＢＰ－二五０九號及ＯＲ－六七００號二部自小客車肇
    事（無人受傷，告訴毀損部分業經不起訴處分在案）。乙○○於撞及上開二部自
    小客車後即停止，適警員據報循線至上址查獲，並經檢測其吐氣所含酒棈成份高
    達每公升一毫克。
二、案經台中市警察局第四分局報告台灣台中地方法院檢察署檢察官聲請簡易判決處
    刑。
    理    由
一、右揭事實，業據被告乙○○於警、偵訊及本院審理時坦承不諱，核與告訴人丙○○、丁○○、己○○、戊○○等人於警、偵訊時之指述情節相符，復有台中市○○○道路交通事故調查報告表、舉發違反道路交通管理事件通知單及酒精測試表
    附卷可稽。按汽車駕駛人飲酒後其吐氣所含酒精成分超過每公升０點二五毫克以
    上者，不得駕車。道路交通安全規則第一百十四條第二款定有明文。本件被告經
    酒精測試結果，其每公升吐氣之酒精含量高達一毫克，有上開酒精測試表在卷足
    憑，顯已超過前開標準，而達不能安全駕駛動力交通工具之程度，至為明顯。又
    被告於本院審理時亦自承：因酒喝太多了，神智不清，伊完全不知道發生了什麼
    事情，是事後在警局時經被害人指述才知道的等語，益證被告當時顯已達不能安
    全駕駛動力交通工具之程度，是本件被告犯行，事證明確，堪以認定。
二、核被告所為係犯刑法第一百八十五條之三重大違背安全駕駛罪。另公訴人聲請簡
    易判決處刑書中記載康瑞峰過失傷害部分未據告訴等語，似認告訴人康瑞峰因本
    件車禍而受有傷害，被告肇事後逃逸似因而涉有刑法第一百八十五條之四之肇事
    逃逸罪嫌。訊據被告則堅決否認告訴人康瑞峰當時受有傷害，辯稱：當時在外表
    上看不出來康瑞峰有受傷，且在警局做筆錄時，並沒有人受傷等語。經查，告訴
    人康瑞峰固於警訊時指述：伊右手拉傷及胸部受挫等語，然並未提出任何診斷證
    明書以資證明，又參以卷附台中市警察局第四分局警員陳忠秋所製作之職務報告
    亦載明：當時這三部車（即丙○○所駕駛之車牌號碼ＡＥ－八四三０號自小客車
    、丁○○所駕駛之車牌號碼ＰＥ－四二六五號自小客車及己○○所駕駛之車牌號
    碼ＯＭ－二五七號營業小客車）皆無人員受傷等語，亦足證告訴人康瑞峰當時並
    未受傷，是被告所辯，應可採信，被告所為係犯刑法第一百八十五條之三公共危
    險罪，與刑法第一百八十五條之四肇事逃逸罪無涉，是公訴人聲請簡易判決處刑
    書之記載，容有誤會，併此敘明。爰審酌被告前曾於八十八年間因重利罪，經本
    院判處有期徒刑八月，罰金五千元，三年確定，現仍在緩刑期內，經該次教訓，
    竟仍不知警惕再犯本件之罪、以及被告酒醉駕車肇事連連，幸僅有車損而無人傷
    亡之危害及犯後坦承犯行態度尚稱良好等一切情狀，量處如主文所示之刑，並諭
    知易科罰金之折算標準。
據上論斷，應依刑事訴訟法第四百五十二條、第二百九十九條第一項前段，刑法第一
百八十五條之三、第四十一條，罰金罰鍰提高標準條例第二條，判決如主文。
中      華      民      國      八十九      年    四      月  二十七    日
                                      臺灣臺中地方法院交通法庭
                                          法  官  陳  淑  芳
右正本證明與原本無異。
如不服本判決，應於判決送達後十日內向本院提出上訴狀，上訴於臺灣高等法院臺中
分院( 須附繕本 )。
                                          書記官
中      華      民      國      八十九    年    五      月    一      日
附錄法條
刑法第一百八十五條之三
服用毒品、麻醉藥品、酒類或其他相類之物，不能安全駕駛動力交通工具而駕駛者，
處一年以下有期徒刑、拘役或三萬元以下罰金。


司法院資訊處製作；財團法人民間司法改革基金會備份。
